臺灣高等法院刑事判決
109年度交上易字第299號
上  訴  人  
即  被  告  黃重生



指定辯護人  林美伶律師（義務律師）
上列上訴人因過失傷害案件，不服臺灣士林地方法院109年度交
易字第63號，中華民國109年7月21日第一審判決（起訴案號：臺
灣士林地方檢察署109年度偵字第6394號），提起上訴，本院判
決如下：
    主  文
上訴駁回。               
    事實及理由
一、經本院審理結果，認第一審以上訴人即被告甲○○犯刑法第28
    4條前段之過失傷害罪，並依道路交通管理處罰條例第86條
    第1項規定加重其刑，且適用刑法第62條前段自首規定減輕
    其刑，依法先加後減，判處有期徒刑3月，並諭知易科罰金
    折算之標準為新臺幣1,000元折算1日，認事用法及量刑均無
    不當，應予維持，並引用第一審判決書記載之事實、證據及
    理由（如附件）。
二、被告上訴意旨略以：當天我騎機車沿臺北市士林區福林路1
    段由北往南行駛，行至福林路1段與忠勇街交岔路口時，是
    跟在另一輛機車後方搶黃燈進入路口，我並未闖紅燈。不料
    告訴人趕著上班，一綠燈就突然從忠勇街暴衝出來到我面前
    ，使我來不及煞車，撞上告訴人機車左後方而發生車禍。原
    審認定我騎車有闖紅燈之疏失，應有違誤，為此提起上訴，
    請求撤銷原判決云云，辯護人為被告提出之辯護亦同上旨。
三、經查：
　㈠按駕駛人駕駛汽車，應遵守道路交通標誌、標線、號誌之指
    示，道路交通安全規則第90條第1項訂有明文。又道路交通
    標誌標線號誌設置規則第206條規定，圓形黃燈用以警告車
    輛駕駛人及行人，表示紅色燈號即將顯示，屆時將失去通行
    路權；車輛面對圓形紅燈表示禁止通行，不得超越停止線或
    進入路口。且同規則第231條亦規定：行車管制號誌之黃色
    燈號時間得依下表之規定，行車速限時速50公里以下，黃燈
    時間3秒；行車管制號誌在黃色燈號結束後，應有1秒以上之
    全紅時間。本案依現場道路全景、警製道路交通事故現場圖
    、Google Map街景照片及臺北市政府警察局士林分局109 年
    6月29日北市警士分交字第1093023451號函檢附之時相號誌
    表所示（偵查卷第45頁、第65頁，原審交易卷第69至71頁、
    第75頁），事故地點福林路與忠勇街之交岔路口不對稱，被
    告行向近端之停止線到忠勇街口有30公尺之距離，該處之交
    通號誌時相為當福林路北往南方向所設交通號誌燈號顯示為
    綠燈時，忠勇街西往東方向所設交通號誌顯示為紅燈，當福
    林路北往南方向之交通號誌燈號轉為紅燈前，黃燈秒數為3
    秒，再經過至少1秒之全紅時段後，忠勇街西往東方向交通
    號誌之燈號始轉變為綠燈。
　㈡依原審當庭勘驗現場監視器錄影畫面之結果（原審交易卷第8
    6頁、第95至97頁），本案車禍發生前，數台機車及汽車在
    忠勇街停止線後方停等紅燈，俟1名身著橘色外套之騎士騎
    機車沿福林路北往南方向車道，直行通過忠勇街口後，原在
    忠勇街停等紅燈之機車與汽車始皆開始往前移動，此時告訴
    人騎乘機車亦隨同向其他車輛前行越過忠勇街停止線，旋於
    路口內遭被告所騎機車撞擊，可認告訴人騎車越過忠勇街停
    止線時，其行向車道所設交通號誌之燈號已轉為綠燈，則依
    前述交通號誌時相表所示內容，此時被告行向即福林路北往
    南方向車道所設交通號誌之燈號即為紅燈無誤。告訴人行向
    之燈號既為綠燈，起步驅車進入路口並無違失，被告質疑告
    訴人暴衝進入路口云云，並無可採。
　㈢被告辯稱其跟在另一名騎士後方，雖搶黃燈，並未闖紅燈云
    云。但依原審當庭勘驗現場監視器錄影畫面之結果，身著橘
    色外套之騎士於監視器所示拍攝時間109年1月14日上午8時4
    8分40秒，騎車通過福林路近忠勇街之停止線時，被告尚在
    前一路口並減速讓另輛橫向行駛之機車通過，待該橫向行駛
    之機車通過後，被告繼續沿福林路直行，並在行駛過程中突
    然加速前進，嗣於監視器所示拍攝時間同日上午8時48分47
    秒，始通過福林路近忠勇街之停止線，此有原審勘驗結果及
    勘驗附件三在卷可稽（原審交易卷第87至88頁、第103至106
    頁），且被告於原審審理時並供稱我是在距離交通號誌約10
    0公尺處（但實際距離約為30公尺，詳後述），看到我行向
    號誌燈號轉為黃燈，就立刻加速往前行駛等語（原審交易卷
    第85頁），與上開監視器拍攝突然加速前進之駕駛行為相符
    。另依據擷圖畫面所示被告開始加速之位置距路口停止線約
    有5輛自用小客車車長，再加上機車停等區之距離，估算至
    少仍有30公尺遠，可見於被告尚未抵達停止線前，己方行向
    之黃燈已經亮起，此時已知燈號將轉為紅燈，未減速停止於
    路口，反而加速前行，已有疏失。又因福林路北往南方向車
    道所設交通號誌顯示黃燈之秒數僅3秒，被告稱：身著橘色
    外套之騎士騎車通過福林路近端之停止線時，燈號剛好轉為
    黃燈等語（原審交易卷第88頁），依監視器所示拍攝該名騎
    士通過停止線之時間為當日上午8時48分40秒，是當被告於
    同日上午8 時48分47秒通過停止線時，其行向所設交通號誌
    之燈號早已變為紅燈無誤，被告上開所辯於黃燈時越過停止
    線云云，並無可採。至於辯護人為被告主張本案符合自首要
    件乙節，已經原審於判決理由中認定本案符合自首，且依法
    減輕其刑，是原審所為刑之量處，並無不當。被告上訴猶執
    前詞否認犯罪，並無可採，其據此提起上訴，為無理由，應
    予駁回。
據上論斷，應依刑事訴訟法第368條、第373條，判決如主文。
本案經檢察官柯怡如提起公訴，檢察官王正皓到庭執行職務。
中　　華　　民　　國　　109 　年　　11　　月　　18　　日
                  刑事第六庭  審判長法　官  劉方慈
                                    法　官  朱嘉川
                                    法　官  許曉微
以上正本證明與原本無異。
不得上訴。
                                    書記官  徐仁豐
中　　華　　民　　國　　109 　年　　11　　月　　18　　日
附錄：本案論罪科刑法條全文
中華民國刑法第284條
因過失傷害人者，處 1 年以下有期徒刑、拘役或 10 萬元以下
罰金；致重傷者，處 3 年以下有期徒刑、拘役或 30 萬元以下
罰金。
道路交通管理處罰條例第86條
（刑責之加重及減輕）
汽車駕駛人，無駕駛執照駕車、酒醉駕車、吸食毒品或迷幻藥駕
車、行駛人行道或行經行人穿越道不依規定讓行人優先通行，因
而致人受傷或死亡，依法應負刑事責任者，加重其刑至二分之一
。
汽車駕駛人，在快車道依規定駕車行駛，因行人或慢車不依規定
，擅自進入快車道，而致人受傷或死亡，依法應負刑事責任者，
減輕其刑。
附件：
臺灣士林地方法院刑事判決　　　　　　 109年度交易字第63號
公　訴　人　臺灣士林地方檢察署檢察官
被　　　告　甲○○  男　(民國00年0月0日生)
　　　　　　　　　　身分證統一編號：Z000000000號
　　　　　　　　　　住○○市○○區○○○路0段000號5樓
　　　　　　　　　　居臺北市○○區○○街0○0號5樓
上列被告因過失傷害案件，經檢察官提起公訴（109 年度偵字第
 6394號），本院判決如下：
    主  文
甲○○汽車駕駛人，無駕駛執照駕車，因過失傷害人，處有期徒刑
叁月，如易科罰金，以新臺幣壹仟元折算壹日。
    事  實
一、甲○○所考領之重型機車駕駛執照於民國92年5 月8 日業經主
    管機關吊銷而失效，仍於109 年1 月14日上午8 時48分許，
    騎乘車牌號碼000-000 號普通重型機車，沿臺北市士林區福
    林路1 段北往南方向直行，行經福林路近忠勇街口時，本應
    注意遵守道路交通號誌之指示行駛，依當時天候晴、屬日間
    自然光線、路面無缺陷且視距良好，客觀上並無不能注意之
    情事，竟疏未注意其行向車道設置交通號誌之燈號顯示為紅
    燈，應依規在停止線後方停等紅燈，仍闖紅燈向前行駛，適
    乙○○騎乘車牌號碼000-0000號普通重型機車，沿臺北市士林
    區忠勇街西往東方向行駛，甲○○所騎機車之車頭撞擊乙○○所
    騎機車之左側車身，致乙○○人車倒地，受有左側橈骨Colles
    ' 氏閉鎖性骨折之傷害。嗣警方據報前往現場處理時，尚不
    知肇事人身分，甲○○在場當場向警承認為肇事者而願接受裁
    判，上情始為警所悉。
二、案經乙○○訴由臺北市政府警察局士林分局報請臺灣士林地方
    檢察署檢察官偵查起訴。
    理  由
壹、證據能力部分
一、按被告以外之人於審判外之言詞或書面陳述，除法律有規定
    者外，不得作為證據；又被告以外之人於審判外之陳述，雖
    不符合刑事訴訟法第159 條之1 至第159 條之4 之規定，而
    經當事人於審判程序同意作為證據，法院審酌該言詞陳述或
    書面陳述作成時之情況，認為適當者，亦得為證據，而當事
    人、代理人或辯護人於法院調查證據時，知有上開不得為證
    據之情形，而未於言詞辯論終結前聲明異議者，視為有前項
    之同意，刑事訴訟法第159 條第1 項及第159 條之5 分別定
    有明文。本判決據以認定犯罪之被告甲○○以外之人於審判外
    之言詞及書面陳述，雖屬傳聞證據；然檢察官、被告於言詞
    辯論終結前，對於該等證據之證據能力均無爭執；又本院審
    酌該等證據資料製作時之情況，尚無違法不當或證明力明顯
    過低之瑕疵，與本案待證事實復俱有關連性，認以之作為本
    案證據應屬適當，揆諸前開規定，該等證據具有證據能力。
二、其餘本案認定犯罪事實之所有證據資料（含書證、物證等）
    ，均與本案事實具有關聯性，並無事證足認有違背法定程序
    或經偽造、變造等情事，且經本院依法踐行調查程序，檢察
    官、被告對於證據能力均未爭執，故均具有證據能力。
貳、事實認定部分
    訊據被告固坦承其於上開時、地，騎機車與告訴人乙○○所騎
    機車發生碰撞，致告訴人人車倒地受傷等情；惟矢口否認有
    何過失傷害犯行，辯稱其騎車通過停止線時，其行向車道所
    設交通號誌之燈號為黃燈，並未闖紅燈行駛，係告訴人闖紅
    燈且車速過快，始發生本案車禍云云。經查：
一、被告於109 年1 月14日上午8 時48分許，騎乘車牌號碼000-
    000 號普通重型機車，沿臺北市士林區福林路1 段北往南方
    向直行，行經忠勇街口時，適告訴人騎乘車牌號碼000-0000
    號普通重型機車，沿臺北市士林區忠勇街西往東方向行駛，
    被告所騎機車之車頭撞擊告訴人所騎機車之左側車身，致告
    訴人人車倒地，受有左側橈骨Colles' 氏閉鎖性骨折之傷害
    等情，業據被告於警詢、檢察事務官詢問及本院審理時坦認
    無誤【見臺灣士林地方檢察署109 年度偵字第6394號卷（下
    稱偵查卷）第10頁至第11頁、第49頁、第85頁，本院109 年
    度交易字第63號卷（下稱交易卷）第85頁】，復經證人即告
    訴人於警詢及檢察事務官詢問時證述明確（見偵查卷第30頁
    至第31頁、第51頁、第85頁），並經本院當庭勘驗現場監視
    器錄影畫面無誤，此有本院勘驗結果及勘驗附件二在卷為憑
    （見交易卷第87頁、第99頁至第101 頁），另有臺北市立聯
    合醫院陽明院區診斷證明書、道路交通事故現場圖、臺北市
    政府警察局士林分局交通分隊道路交通事故補充資料表、道
    路交通事故調查報告表（二）、現場照片附卷可稽（見偵查
    卷第35頁、第45頁、第47頁、第55頁、第65頁至第69頁），
    堪以認定。
二、被告固辯稱其騎車通過停止線時，其行向車道所設交通號誌
    為黃燈，遂加速通過停止線，並未闖紅燈行駛云云【見偵查
    卷第10頁、第85頁至第87頁，本院109 年度審交易字第439
    號卷（下稱審交易卷）第74頁、交易卷第85頁、第89頁、第
    92頁】。惟查：
（一）告訴人於警詢及檢察事務官詢問時，均指稱當天其騎車在
      忠勇街停等紅燈，見其行向車道所設交通號誌之燈號轉為
      綠燈，遂起步前行，突遭沿福林路闖紅燈直行之被告所騎
      機車車頭撞擊左側車身等情（見偵查卷第30頁、第85頁）
      ，核與被告於事發當天警詢時，陳稱其騎車沿福林路直行
      闖紅燈，行至忠勇街口時，告訴人騎車自忠勇街駛出，其
      剎車不及而發生碰撞等情相符（見偵查卷第49頁），足見
      告訴人指訴被告闖紅燈行駛，應非虛妄，則被告事後翻異
      前詞，辯稱其騎車通過停止線時，其行向車道所設交通號
      誌之燈號為黃燈，並無闖紅燈云云是否可信，自非無疑。
（二）本案發生時，被告行向為福林路北往南方向，告訴人行向
      則為忠勇街西往東方向，業於前述；因福林路與忠勇街屬
      垂直交錯關係，是當福林路北往南方向所設交通號誌燈號
      顯示為綠燈時，忠勇街西往東方向所設交通號誌顯示為紅
      燈，當福林路北往南方向所設交通號誌燈號轉為紅燈時，
      忠勇街西往東方向所設交通號誌之燈號始轉變為綠燈，此
      有道路交通事故現場圖、Google Map街景照片、臺北市政
      府警察局士林分局109 年6 月29日北市警士分交字第1093
      023451號函檢附之時相號誌表在卷可參（見偵查卷第45頁
      ，交易卷第71頁、第75頁）。又依本院當庭勘驗現場監視
      器錄影畫面之結果，本案車禍發生前，數台機車及汽車在
      忠勇街停止線後方停等紅燈，俟1 名身著橘色外套之騎士
      （下稱甲騎士）騎機車沿福林路北往南方向車道，直行通
      過忠勇街口後，原在忠勇街停等紅燈之機車與汽車始開始
      往前移動，騎乘黃色車身機車之告訴人亦隨同向其他車輛
      前行通過忠勇街停止線，旋即遭被告所騎機車撞擊，此有
      本院勘驗結果及勘驗附件一在卷供佐（見交易卷第86頁、
      第95頁至第97頁），堪認告訴人騎車通過忠勇街停止線時
      ，其行向車道所設交通號誌之燈號已由紅燈轉為綠燈，則
      依前述交通號誌時相表所示內容，此時被告行向即福林路
      北往南方向車道所設交通號誌之燈號即為紅燈無誤，是告
      訴人指述被告闖紅燈行駛等情，應屬有據。
（三）被告於本院審理時，陳稱其騎車通過福林路近忠勇街之停
      止線前，甲騎士騎機車在其同向車道前方行駛，當甲騎士
      通過福林路近忠勇街之停止線時，其與甲騎士行向車道所
      設交通號誌之燈號轉為黃燈，其遂趕快加速前行通過停止
      線等情（見交易卷第88頁）。而依本院當庭勘驗現場監視
      器錄影畫面之結果，甲騎士於監視器所示拍攝時間109 年
      1 月14日上午8 時48分40秒，騎車通過福林路近忠勇街之
      停止線時，被告尚在前一路口並減速讓另輛橫向行駛之機
      車通過，待該橫向行駛之機車通過後，被告繼續沿福林路
      直行，並在行駛過程中突然加速前進，嗣於監視器所示拍
      攝時間同日上午8 時48分47秒，始通過福林路近忠勇街之
      停止線，此有本院勘驗結果及勘驗附件三在卷可稽（見交
      易卷第87頁至第88頁、第103 頁至第106 頁），因福林路
      北往南方向車道所設交通號誌顯示黃燈之秒數僅3 秒，此
      有臺北市政府警察局士林分局109 年6 月29日北市警士分
      交字第1093023451號函附卷為證（見交易卷第69頁），則
      依被告上開所述，甲騎士於該日上午8 時48分40秒，通過
      福林路停止線時，其行向車道所設交通號誌之燈號甫轉為
      黃燈，是當被告於同日上午8 時48分47秒通過停止線時，
      其行向所設交通號誌之燈號已變為紅燈無誤，是認被告於
      事發當日警詢時，自承其係闖紅燈行駛等語，應與事實相
      符；至於被告事後改稱其通過停止線時，交通號誌之燈號
      仍為黃燈云云，顯無足採。
（四）被告辯稱其於事發當日警詢時，係因一時緊張，始口誤陳
      述自己闖紅燈，實際上其係在交通號誌之燈號顯示為黃燈
      期間通過停止線，應係告訴人闖紅燈，且當時告訴人以約
      時速80、90公里之高速騎車衝出，超過該路段之速限即時
      速50公里，致其反應不及始發生碰撞云云（見偵查卷第12
      頁、第87頁，審交易卷第74頁、交易卷第85頁、第92頁）
      。然查：
    1.被告於檢察事務官詢問及本院審理之初，辯稱其於事發當
      日警詢時，係因一時緊張口誤說成自己闖紅燈（見偵查卷
      第87頁，交易卷第85頁），嗣其於本院審理期間，改稱警
      察於事發當日到場時，告訴人向警指稱其闖紅燈，因其身
      為基督徒，想承擔一切過錯，始向警稱「對，我有闖紅燈
      」等詞（見交易卷第89頁），足見被告就其於事發當日警
      詢時，坦承闖紅燈之原因，究係「一時口誤將闖黃燈說成
      闖紅燈」，或係「基於個人信仰，有意依據告訴人之指述
      承認過失」，前後所述不一，要難逕謂其所辯屬實。況被
      告於警詢及檢察事務官詢問時，均明確陳稱「我是不會闖
      紅燈的，我只會闖黃燈」、「我30年來有一個壞習慣，就
      是闖黃燈」、「我從來不闖紅燈，我是黃燈必闖，每闖必
      過」等語（見偵查卷第12頁、第85頁至第87頁），可徵被
      告對於交通號誌燈號顯示為「黃燈」、「紅燈」之差異，
      及闖紅燈行駛屬違規行為等節，知之甚明；果若被告於前
      揭時、地，騎車通過停止線時，確無闖紅燈之情事，衡情
      ，當告訴人在事發現場向警指訴被告闖紅燈時，被告應會
      立即向警說明其通過停止線時，交通號誌之燈號確實顯示
      為黃燈等詞辯駁，以明責任歸屬，當無甘冒擔負相關民刑
      事責任之風險，僅因一時緊張或宗教理念，向警誤承闖紅
      燈過失之可能，是被告於事發當日接受警詢時，坦認確有
      闖紅燈之駕駛行為等語，應屬可信。
    2.本案事故發生前，告訴人原與其他車輛在忠勇街停止線後
      方停等紅燈，俟同向其他車輛開始往前行駛，告訴人始隨
      同前行，隨即與被告所騎機車發生碰撞，業如前述，堪信
      本案事故發生時，告訴人行向車道所設交通號誌之燈號已
      轉為綠燈；被告辯稱告訴人闖紅燈等詞，顯屬無據。況依
      本院當庭勘驗現場監視器錄影畫面之結果，告訴人所騎機
      車於監視器顯示拍攝時間109 年1 月14日上午8 時48分48
      秒，通過忠勇街行人穿越道而駛出拍攝範圍，旋即於同日
      上午8 時48分49秒出現安全帽滾落地面之畫面，此有本院
      勘驗結果及勘驗附件一編號4 、5 截圖在卷可參（見交易
      卷第86頁、第96頁至第97頁），足徵告訴人與被告所騎機
      車發生碰撞時，告訴人甫起步前進不久，衡情，告訴人所
      騎機車之車速當無超過時速50公里之可能；此外，復無其
      他積極證據足以證明告訴人當時確有超速行駛之情形，則
      被告指稱告訴人超速行駛云云，自難認有據，故被告所持
      前揭辯詞均非可採。
三、按車輛面對圓形紅燈表示禁止通行，不得超越停止線或進入
    路口；又駕駛人駕駛汽車，應遵守道路交通標誌、標線、號
    誌之指示，道路交通標誌標線號誌設置規則第206 條第5 款
    第1 目及道路交通安全規則第90條第1 項分有明文。本件被
    告騎車行經前開路段時，依據首揭規定，依注意遵守其行向
    車道所設交通號誌之燈號指示行駛，當交通號誌之燈號顯示
    為紅燈時，應在停止線後方停等，不得超越停止線，而當時
    天候晴、屬日間自然光線、路面無缺陷且視距良好，此有道
    路交通事故調查報告表（一）及現場照片在卷可參（見偵查
    卷第53頁、第65頁、第69頁），足見客觀上並無不能注意之
    情事，然被告竟仍逕行闖紅燈通過停止線前行，導致所騎機
    車之車頭撞擊告訴人騎乘之機車，足認被告上開駕駛行為，
    確有過失無誤。又告訴人因遭被告騎乘之機車撞擊而人車倒
    地，受有前述傷害，堪信告訴人所受之傷害與被告之駕駛行
    為間，確有相當因果關係。從而，本件事證明確，被告之犯
    行堪以認定，應予依法論科。
叁、法律適用部分
一、按汽車駕駛人，無駕駛執照駕車、酒醉駕車、吸食毒品或迷
    幻藥駕車、行駛人行道或行經行人穿越道不依規定讓行人優
    先通行，因而致人受傷或死亡，依法應負刑事責任者，加重
    其刑至2 分之1 ，道路交通管理處罰條例第86條第1 項定有
    明文。因首揭規定係就刑法過失致人於死罪、過失傷害及致
    重傷罪之基本犯罪類型，對於加害人為汽車駕駛人，於從事
    駕駛汽車之特定行為時，有該項所列情事，因而致人受傷或
    死亡之特殊行為要件予以加重處罰，已就上述刑法各罪犯罪
    類型變更之個別犯罪行為予以加重，而成另一獨立之罪名，
    自屬刑法分則加重之性質（最高法院99年度台非字第198號
    判決意旨可資參照）。本件被告考領之重型機車駕駛執照於
    92年5 月8 日經主管機關吊銷而失效一節，業據被告於警詢
    及本院審理時坦認在卷（見偵查卷第11頁，交易卷第85頁）
    ，並有公路監理電子閘門查詢資料附卷供參（見交易卷第49
    頁），是被告於前開時、地騎車行駛，即屬「無駕駛執照駕
    車」甚明，且被告駕車時，因前述過失致告訴人受傷，應負
    過失傷害之刑事責任，故核被告所為，係犯刑法第284 條前
    段之過失傷害罪，應依道路交通管理處罰條例第86條第1 項
    規定加重其刑。檢察官起訴僅指稱被告涉犯刑法第284 條前
    段之過失傷害罪，容有未洽；惟因基本社會事實相同，且本
    院於審理時，已告知上開罪名供被告行使訴訟防禦權（見交
    易卷第84頁），爰依法變更起訴法條。
二、按在有偵查犯罪職權之公務員知悉犯罪事實與犯罪之人前，
    向該公務員陳述自己犯罪之事實，並願接受裁判，即屬自首
    （最高法院75年台上字第1634號、50年台上字第65號判例可
    資參照）。本件警方接獲通報時，不知肇事人身分，且被告
    於警方前往處理時在場，當場承認為肇事者等情，此有臺北
    市政府警察局道路交通事故肇事人自首情形紀錄表在卷可證
    （見偵查卷第59頁），足認被告係在警方查悉其所為上開犯
    行前，向警員坦承為肇事人，並願接受裁判，參酌首揭所述
    ，即成立自首，不因被告事後否認過失責任而異，爰依刑法
    第62條前段規定減輕其刑，並先加後減之。
三、爰審酌被告於駕駛執照經吊銷後，猶騎車行駛在公眾往來通
    行之道路上，因前述過失致告訴人受傷，行為顯有不當，兼
    衡被告之過失程度及告訴人所受傷勢，及告訴人迄今除受領
    強制責任險給付外，未獲被告給付任何賠償（見交易卷第85
    頁），且被告於事發當日警詢時，雖承認闖紅燈之過失，然
    於之後警詢、檢察事務官詢問及本院審理時，均翻異前詞否
    認闖紅燈，復一再指稱係因告訴人闖紅燈及車速過快，始發
    生車禍等犯後態度。又被告於本院審理時，自陳具有國中畢
    業之學歷，先前從事清潔工作，因健康狀況不良而於109 年
    6 月1 日離職，之後無工作，始無力賠償告訴人，及其未婚
    、無子女，現獨居，需與弟弟共同扶養母親等智識程度、生
    活狀況（見交易卷第93頁），並提出在職證明書、診斷證明
    書為證（見交易卷第107 頁、第109 頁）。另被告曾有竊盜
    、強制性交、妨害自由、麻醉藥品管制條例、傷害、偽造文
    書、洗錢防制法、公共危險、家庭暴力防治法等前科紀錄之
    品行，此有臺灣高等法院被告前案紀錄表可稽（見交易卷第
    11頁至第48頁）。併參告訴人於本院審理時，表示被告自事
    發至今，未曾向其表示歉意，希望從重量刑之意見（見交易
    卷第94頁）等一切情狀，量處如主文所示之刑，並諭知易科
    罰金之折算標準。
據上論斷，應依刑事訴訟法第299 條第1 項前段、第300 條，道
路交通管理處罰條例第86條第1 項，刑法第11條前段、第284 條
前段、第62條前段、第41條第1 項前段，刑法施行法第1 條之1
第1 項，判決如主文。
本案經檢察官柯怡如提起公訴，檢察官李清友到庭執行職務。
中    華    民    國   109    年    7     月    21    日
                  刑事第五庭法  官  邰婉玲
以上正本證明與原本無異。
如不服本判決，應於收受送達後20日內，向本院提出上訴書狀，
並應應敘述具體理由。其未敘述上訴理由者，應於上訴期間屆滿
後20日內向本院補提理由書（均須按他造當事人之人數附繕本）
「切勿逕送上級法院」。
                            書記官  劉致芬
中    華    民    國   109    年    7     月    21    日
附錄本案論罪科刑法條全文：
中華民國刑法第284條
因過失傷害人者，處 1 年以下有期徒刑、拘役或 10 萬元以下
罰金；致重傷者，處 3 年以下有期徒刑、拘役或 30 萬元以下
罰金。